最　高　行　政　法　院　裁　定
                                     100年度裁字第1654號
上  訴  人　黃重凱
被 上訴 人　經濟部智慧財產局
代　表　人　王美花
參  加  人  得安股份有限公司
代  表  人  王新元
上列當事人間商標評定事件，上訴人對於中華民國100年4月21日
智慧財產法院99年度行商訴字第225號判決，提起上訴，本院裁
定如下：
　　主  文
上訴駁回。
上訴審訴訟費用由上訴人負擔。
　　理  由
一、按依智慧財產案件審理法第32條規定提起上訴者，除法律有
    特別規定外，依同法第1條規定，應適用行政訴訟法關於上
    訴審程序相關規定。次按，對於高等行政法院判決之上訴，
    非以其違背法令為理由，不得為之，行政訴訟法第242條定
    有明文。依同法第243條第1項規定，判決不適用法規或適用
    不當者，為違背法令；而判決有同條第2項所列各款情形之
    一者，為當然違背法令。是當事人對於智慧財產法院判決上
    訴，如依行政訴訟法第243條第1項規定，以智慧財產法院判
    決有不適用法規或適用不當為理由時，其上訴狀或理由書應
    有具體之指摘，並揭示該法規之條項或其內容；若係成文法
    以外之法則，應揭示該法則之旨趣，倘為司法院解釋或本院
    之判例，則應揭示該判解之字號或其內容。如以行政訴訟法
    第243條第2項所列各款情形為理由時，其上訴狀或理由書，
    應揭示合於該條項各款之事實。上訴狀或理由書如未依此項
    方法表明者，即難認為已對智慧財產法院判決之如何違背法
    令有具體之指摘，其上訴自難認為合法。
二、緣上訴人於民國93年6月18日以「M2R設計圖HELMETS」商標
    ，指定使用於商標法施行細則第13條所定修正前商品及服務
    分類表第25類之「服飾用手套、禦寒用手套」商品，向被上
    訴人申請註冊，經被上訴人核准列為註冊第1151642號商標
    。嗣參加人以系爭商標之註冊違反商標法第23條第1項第12
    款、第13款及第14款規定，對之申請評定。經被上訴人審查
    ，於99年4月27日以中台評字第950298號商標評定書為系爭
    商標之註冊應予撤銷之處分。上訴人不服，提起訴願，經經
    濟部於99年10月6日以經訴字第09906063300號決定駁回，上
    訴人仍不服，遂提起行政訴訟，聲明原處分及訴願決定均撤
    銷，經原審法院判決駁回後，提起上訴。
三、本件上訴人對於前揭智慧財產法院判決上訴，主張：系爭商
    標圖樣與據以評定商標之比較，認定構成相同或近似，屬於
    同一或類似商品，揆諸審查基準之規定，有適用法規不當之
    違法。次按原判決一方面認定據以評定商標指定使用於安全
    帽商品，另一方面又稱係使用於手套商品，有認定事實不憑
    卷內資料及判決理由矛盾之違法，並有違背行政訴訟法第18
    9條第1項規定之違背法令云云。惟查原審以據以評定商標圖
    樣之字體設計及排列，均有其獨創性，並非一般常見之圖形
    ，而系爭商標之「m2R」竟於使用之字形、順序、編排方式
    、字體比例與配置等均相同，而造成二商標於外觀上高度近
    似至幾乎完全相同之情形，故上訴人辯稱系爭商標有其獨特
    之創意所在，實不足採。又查系爭商標指定使用於「服飾用
    手套、禦寒用手套」商品，而據以評定商標雖係指定使用於
    「安全帽」商品，惟參加人亦將據以評定商標先使用於「機
    車手套」等機車周邊商品，且早於91年起便陸續於相關行業
    之「COOL BIKERS機車人」、「MotorWorld」及「Motor Wor
    -ld摩托車」雜誌刊登廣告行銷其商標商品，其中91年9月及
    92年2月之「COOL BIKERS機車人」雜誌上並載有機車手套商
    品之廣告，堪認參加人於系爭商標93年6月18日申請註冊前
    ，已有先使用據以評定商標於手套類商品之事實。且將系爭
    商標上揭指定使用商品與據以評定商標使用於手套類商品相
    較，其功能、販售者、製造材料等均屬相同或密切關聯，應
    屬同一或類似商品。從而，上訴人以系爭商標註冊，指定使
    用於「服飾用手套、禦寒用手套」等商品，應符合商標法第
    23條第12項第14款「相同或近似於他人先使用之商標」、「
    使用於同一或類似商品或服務」之構成要件，而駁回上訴人
    在原審之訴。經核上訴人之上訴理由，無非係就原審取捨證
    據、認定事實之職權行使，指摘其為不當，並就原審已論斷
    敘明者，泛言原判決不備理由或理由矛盾，而非具體說明其
    有何不適用法規或適用法規不當之情形，難認對原判決之如
    何違背法令已有具體之指摘。依首開規定及說明，應認其上
    訴為不合法。
四、據上論結，本件上訴為不合法，依智慧財產案件審理法第1
    條、行政訴訟法第249條第1項前段、第104條、民事訴訟法
    第95條、第78條，裁定如主文。
中　　華　　民　　國　　100　 年　　7　　 月　　14　　日
                    最高行政法院第五庭
                        審判長法官　藍　獻　林
                              法官　廖　宏　明
                              法官　姜　素　娥
                              法官　林　文　舟
                              法官　胡　國　棟

以  上  正  本  證  明  與  原  本  無  異
中　　華　　民　　國　　100　 年　　7　　 月　　14　　日
　　　　　　　　　　　　　　　書記官　阮　思　瑩